【裁判字號】    89,易,3172
【裁判日期】    891226
【裁判案由】    贓物
【裁判全文】
臺灣臺中地方法院刑事判決                        八十九年度易字第三一七二號
    公  訴  人  臺灣新竹地方法院
    被      告  丙○○
右列被告因贓物案件，經檢察官提起公訴（八十八年度偵字第六五四一號），由台灣
新竹地方法院裁定移轉管轄（八十八年度易字第一○七○號），本院判決如左：
    主  文
丙○○收受贓物，處拘役伍拾日，如易科罰金，以參佰元折算壹日。緩刑貳年。
    事  實
一、丙○○明知丁○○於民國（下同）八十八年二月初某日，在桃園縣楊梅鎮上湖里
    十五鄰六十四號丙○○之住處，所交付之車輛引擎號碼ＰＩ○三八九○○號機車
    ，其上懸掛ＲＬＢ─六三九號車牌（該機車係戊○○所有，於八十八年一月十三
    日二十二時許，在桃園縣中壢市○○路一六二號前失竊；該車牌係乙○○所有，
    於八十八年六月前某日，在新竹縣湖口鄉○○村○○路○段七七號前失竊）係來
    源不明之贓車，竟予以收受使用。嗣於八十八年八月二十七日十四時三十五分許
    ，丙○○騎乘上開機車行經新竹縣湖口鄉○○村○○街與和愛路口時為警查獲。
二、案經新竹縣警察局竹北分局報告臺灣新竹地方法院檢察署檢察官偵查起訴。
    理  由
一、訊據被告丙○○固坦承於上開時、地，自丁○○處收受上開機車及車牌，惟矢口
    否認有何收受贓物之犯行，辯稱：伊並不知該機車及車牌是贓物，丁○○係在八
    十七年農曆年前（即國曆八十八年二月間）將機車留在伊住處，伊係因所有之機
    車故障，方向丁○○借用該機車，伊僅騎乘該車二次云云。然查：
（一）上開車輛引擎號碼ＰＩ○三八九○○號機車係被害人戊○○所有，於八十八年
      一月十三日二十二時許，在桃園縣中壢市○○路一六二號前失竊，業據被害人
      戊○○於偵查中陳述明確（見偵查卷第四十七頁背面），且有車輛竊盜、車牌
      失竊資料個別查詢報表─查詢車牌認可資料一紙在卷可憑；又上開號碼ＲＬＢ
      ─六三九號車牌係被害人乙○○所有，被害人乙○○於審理中陳稱：伊的機車
      有好幾年沒有騎，伊將機車放置在新竹縣湖口鄉○○村○○路○段七七號家門
      前，係因為伊收到一張違規通知單，違規單上就有一張被告騎車的照片，伊怕
      將來還會有違規情事，方才報案，而伊在一個多月前即發現車牌不見，被人剝
      走，因上班沒有時間，才沒去報案，後來收到了違規通知，才趕快去報案，但
      是車牌何時掉的，伊未注意（見台灣新竹地方法院八十九年八月九日審理筆錄
      ）等語明確。另依卷附之車輛竊盜、車牌失竊資料個別查詢報表─查詢車牌認
      可資料，被害人乙○○係於八十八年六月二十八日報案上開車牌失竊，而依車
      輛違規通知單寄發之行政作業程序期間約需一個月，再被害人乙○○稱，其於
      收受違規通知單前約一個多月前，即發現車牌失竊，是被害人乙○○約於八十
      八年三、四月間發現車牌失竊。另被害人乙○○陳稱伊已多年未騎乘該機車，
      綜上諸情，該車牌可能業已失竊甚久，被害人乙○○始發現該車牌遭竊。另證
      人即被告之姪女甲○○於審理中證稱：「（問：該機車何來？）庭上的叔叔丁○○在過年前，正確日期記不起來，騎到我家，他將車放在我家外面那邊，人
      就走了。」「（問：確定那部車是你嬸嬸被查獲的那部車？）我確定就是紅色
      那部。」「我確定那部車是丁○○騎的。」（見台灣新竹地方法院八十九年五
      月十七日訊問筆錄）等語明確，並有卷附之照片一幀可憑。而參諸丁○○係於
      八十八年三月二十一日因施用毒品案件，方經台灣桃園地方法院裁定送觀察、
      勒戒等情以觀，是被告辯稱：係丁○○在八十七年農曆年前將上開機車停放在
      伊住處等語，堪可採信。
（二）至被告辯稱：伊並不知該機車係贓車云云。惟被告於本院審理亦自承：伊向丁○○借用該機車時，並未向其拿行車執照；伊知道丁○○曾偷過車子（見本院
      八十九年十月六日訊問筆錄、八十九年十二月十一日審理筆錄）等語。足見被
      告亦曾懷疑該機車之來源，卻未向丁○○索取行車執照已確認該車之來源是否
      為合法，即向其借用機車而收受之。是被告辯稱並不知該機車及車牌係贓物云
      云，不足採信。本件事證明確，被告犯行洵堪認定，應予依法論科。
二、核被告所為，係犯刑法第三百四十九條第一項收受贓物罪。爰審酌被告因一時失
    慮，貪圖方便，犯罪之目的、手段、所生之危害，暨犯罪後之態度等一切情狀，
    量處如主文所示之刑，並諭知易科罰金之折算標準，以示懲儆。末查，被告前未
    曾受有期徒刑以上刑之宣告，有台灣高等法院被告全國前案紀錄表乙紙在卷可按
    ，且被告係因一時失慮，致罹刑章，經此教訓，當知警惕，信無再犯之虞，本院
    綜核上開諸情，認對其宣告之刑，以暫不執行為適當，併予宣告緩刑二年，以啟
    自新。至扣案之鑰匙一支，雖為被告犯罪所用之物，然非被告所有，爰不予以宣
    告沒收，併此敘明。
據上論斷，應依刑事訴訟法第二百九十九條第一項前段，刑法第三百四十九條第一項
、第四十一條、第七十四條第一款，罰金罰鍰提高標準條例第一條前段、第二條，判
決如主文。
中      華      民      國    八十九    年     十二     月    二十六    日
                              臺灣臺中地方法院刑事第二庭
          法  官  劉  麗  瑛
右正本證明與原本無異。
如不服本判決，應於送達後十日內向本院提出上訴狀 （須附繕本） ，上訴於台灣高
法院台中分院。
                                      書記官
中      華      民      國    八十九    年     十二     月    二十六    日
附錄論罪科刑法條
刑法第三百四十九條第一項
收受贓物者，處三年以下有期徒刑、拘役或五百元以下罰金。


司法院資訊處製作；財團法人民間司法改革基金會備份。
